【裁判字號】    91,易,1538
【裁判日期】    920429
【裁判案由】    傷害
【裁判全文】
臺灣臺北地方法院刑事判決                        九十一年度易字第一五三八號
    公  訴  人  臺灣臺北地方法院檢察署檢察官
    被      告  庚○○
    選任辯護人  王宏濱律師
    被      告  己○○
                甲○○
                乙○○
右列被告因傷害案件，經檢察官聲請簡易判決處刑（九十一年度偵字第四八四五號）
，本院認不宜，改依通常程序審理，判決如左：
    主  文
庚○○、己○○、甲○○、乙○○均無罪。
    理  由
一、公訴意旨略以：被告甲○○、乙○○、己○○、庚○○與丙○○係朋友關係，於
    九十年八月十七日晚間十一時許，雙方在台北市○○路二十九號前飲酒，因細故
    發生爭執，繼而甲○○等四人共同毆打丙○○，致丙○○左肩撕裂傷、顱內出血
    、下背部瘀傷，因認被告等涉有刑法第二百七十七條第一項之傷害罪嫌。
二、按犯罪事實應依證據認定之，無證據不得推定其犯罪事實；又不能證明被告犯罪
    者，應諭知無罪之判決，刑事訴訟法第一百五十四條、第三百零一條第一項分別
    定有明文。
三、公訴人認被告涉有右揭傷害犯行，無非以告訴人丙○○之指訴與證人戊○○之證
    述及驗傷診斷書，為其論據。訊據被告庚○○、己○○、甲○○、乙○○均堅決
    否認有何傷害犯行，均辯稱：係丙○○喝醉酒前來，自己不慎跌倒、撞傷，未毆
    打丙○○等語。經查：(一)告訴人丙○○先於警訊時陳稱：當天約八個人毆打其一
    人，己○○、庚○○以板凳打其，丁○○沒有打（偵查卷第十五頁至十八頁），
    於偵查中陳稱：被告四人打其，丁○○沒有打（偵卷第六十頁背面、第七十五頁
    ），嗣於本院審理時陳稱：現場有八、九人在喝酒，剛開始是甲○○、乙○○站
    起來空手捶其頭、胸部，丁○○抓著其讓他們打，他們一擁而上毆打，庚○○用
    木頭小板凳打其，己○○沒有拿東西，那時其快暈過去了，不知道還有無其他人
    參與毆打（見本院九十二年一月七日筆錄第四十頁至五十五頁）；足見告訴人就
    ：究竟幾人毆打告訴人（先稱八人後稱被告四人，丁○○則抓著告訴人）、丁○○有無參與毆打告訴人（於警訊及偵查中均稱沒有，於本院審理時則稱丁○○抓
    著告訴人讓被告四人毆打）、己○○有無持板凳毆打告訴人（先稱己○○以板凳
    毆打，後稱己○○沒有拿東西）等與本件傷害犯行有關之重要情節，前後指訴不
    一，則其指訴是否可信，已有疑異。(二)證人林炳煉於警訊時證稱：當天其人在家
    中，聽到外面有爭吵聲，打開窗戶查看，就看到丙○○被大約五、六個人毆打，
    其看不清楚有沒有拿東西，但看得到是何人動手，庚○○、己○○（當場指認）
    當時有參與毆打丙○○（見偵查卷第六、七頁），於九十一年四月二十五日偵查
    中證稱：當天晚上約十一點左右，其在家中二樓見到對面一樓走廊他們在喝酒很
    亂，頭先看到二人打一人，後來看見三人打告訴人，用拳頭打（見偵查卷第六十
    一頁），於同年七月五日偵查中證稱：其在家裡二樓陽台看到他們是互相扭打，
    都是用手打，大約看了十幾分鐘，當時有人抱住告訴人，其他人有出手打他（見
    偵查卷第八十五、八十六頁），於本院審理時證稱：其當時在家裡看電視，聽到
    吵架聲很大，所以就打開窗戶，看見現場有十幾人，丙○○站著被打，起先是二
    、三人打他，後來有一人打他一拳他就倒下去，是打胸部，這個人有在法庭內，
    是庚○○，案發現場其他人站著看熱鬧，從其打開窗戶看到丙○○被打倒在地，
    約五、六分鐘，丙○○倒下後，他們就進去店裡，其還是在樓上看二、三分鐘，
    他們出來後說「你不要作假裝死」，當時沒看到丁○○（見本院九十二年一月七
    日筆錄第二十一至四十頁）。惟證人戊○○所述現場有十幾人，約五、六個人毆
    打丙○○，與告訴人指訴出手毆打之人數，先稱八人，後稱四人，均不相符；且
    當日丁○○確有在現場，為告訴人、被告四人及證人丁○○所是認，證人戊○○
    竟陳稱沒看到丁○○，顯與事實不符，又倘如告訴人於本院審理時所訴丁○○抓
    著其讓被告四人打，則證人戊○○豈有未看到丁○○之理？再證人戊○○於本院
    審理時先稱：最後將丙○○一拳打倒者係庚○○，且庚○○在法庭內云云，然當
    庭命其指認時，竟無法指出被告四人何者係打丙○○最後一拳之人，及被告四人
    何人係庚○○（見本院九十二年一月七日筆錄第三十九頁），甚至證稱：「（你
    有無看到丙○○從椅子上摔下來？）有，他往後倒」，亦與告訴人指訴不符；足
    見證人戊○○之證述容有瑕疵，且所述之情節與告訴人指訴諸多不符，均難採信
    。(三)又依驗傷診斷書所載，告訴人受有枕部頭皮五乘四公分瘀傷、顱內出血、下
    背部三乘三公分瘀傷及左肩五乘一公分撕裂傷等傷害，未記載胸腹部有何受傷情
    形；倘如告訴人所訴遭多人圍毆，甲○○、乙○○空手捶其頭、胸部，胸部整個
    瘀青（見偵查卷第十八頁），則其外觀上恐不止僅有枕部、下背部及左肩各一處
    之傷勢，竟未見胸部有何告訴人所指之瘀傷，則告訴人所訴被告傷害之情節與其
    傷勢顯有不符，其指訴遭被告等人毆打成傷云云，要難輕信。而當天現場僅有丁○○、甲○○、乙○○、己○○、庚○○，丙○○係要坐下時未坐穩往後跌倒等
    情，業據被告四人迭於警訊及偵審時供述明確，核與證人丁○○於警訊及偵審時
    證述之情節相符，又以上開驗傷診斷書所載告訴人受有枕部、下背部瘀傷之傷害
    部位、傷勢以觀，被告等所述告訴人往後跌倒之情況，確可能造成該等傷勢，且
    告訴人及證人戊○○所述被告等傷害情狀難以採信，已如前述，又不能證明告訴
    人左肩之撕裂傷係被告四人造成，告訴人又無其所訴遭人圍毆之胸部瘀傷等傷害
    ，是被告等所辯告訴人係要坐下時未坐穩往後跌倒，未毆打告訴人等語，堪予採
    信。此外，復查無其他積極證據足認被告四人有何傷害之犯行，既不能證明其等
    犯罪，依首揭說明，自應為被告等無罪之諭知。
據上論斷，應依刑事訴訟法第四百五十二條、第三百零一條第一項，判決如主文。
本案經檢察官張安箴到庭執行職務。
中      華      民      國    九十二    年      四      月    二十九    日
                                    臺灣臺北地方法院刑事第七庭
                                        法  官  蕭  清  清
右正本證明與原本無異。
如不服本判決，應於判決送達後十日內向本院提出上訴狀(應抄附繕本)。告訴人
或被害人如對於本判決不服者，應具備理由請求檢察官上訴，其上訴期間之計算
係以檢察官收受判決正本之日期為準。
                                        書記官  劉  麗  英
中      華      民      國   九十二     年      五      月     十二     日


司法院資訊處製作；財團法人民間司法改革基金會備份。
